臺灣高雄地方法院刑事判決　
110年度簡上字第269號
上  訴  人  
即  被  告  陳建欽


上列上訴人因竊盜案件，不服本院高雄簡易庭110年度簡字第205
3號中華民國110年7月29日第一審簡易判決（聲請簡易判決處刑
案號：臺灣高雄地方檢察署110年度偵字第11089號），提起上訴
，本院管轄之第二審合議庭，判決如下：
　　主　文
原判決撤銷。
陳建欽犯竊盜罪，處拘役貳拾伍日，如易科罰金，以新臺幣壹仟
元折算壹日。
    事　實
一、陳建欽意圖為自己不法之所有，基於竊盜之犯意，於民國11
    0年4月13日0時16分許，在址設高雄市○鎮區○○○路00號「全
    家便利商店新二聖店」內，以徒手之方式，竊取該店店長翁
    鵬雲管領如附表所示之商品，得手後旋即騎乘車牌號碼000-
    000號普通重型機車離去。嗣翁鵬雲察覺遭竊報警處理，經
    警調閱相關監視器錄影畫面後，循線查悉上情。
二、案經高雄市政府警察局前鎮分局報告臺灣高雄地方檢察署檢
    察官偵查後聲請簡易判決處刑。
　　理  由
一、證據能力之判斷
　　本判決所引用具有傳聞性質之證據，業經檢察官及被告陳建
    欽（下稱被告）於本院管轄之第二審合議庭（下稱本院第二
    審）審理時，明示同意有證據能力，本院審酌各該證據作成
    時之客觀環境及條件，均無違法不當取證或明顯欠缺信用性
    之情形，作為證據使用皆屬適當，依刑事訴訟法第159條之5
    第1項規定，自有證據能力；其餘非供述證據，亦無證據證
    明係公務員違背法定程序所取得，或無證明力明顯過低之情
    ，且經本院於審判期日合法踐行證據調查程序，由當事人互
    為辯論，業已保障當事人訴訟上程序權，均得採為證據。
二、認定事實所憑之證據
　　前揭事實，業據被告於警詢及本院第二審審理時均坦承不諱
    ，且經證人即被害人翁鵬雲（下稱被害人）於警詢時證述明
    確，並有相關監視器錄影光碟暨錄影畫面翻拍照片、車輛詳
    細資料報表在卷可稽，足認被告上開任意性自白與事實相符
    ，得為論罪科刑之依據，本件事證明確，被告上開犯行，已
    堪認定，應予依法論科。
三、論罪科刑之理由
　　核被告所為，係犯刑法第320條第1項之竊盜罪。
四、撤銷改判之理由
　　原審認被告上開犯行事證明確，而予依法論科，固非無見。
    惟查，被告於本院第二審審理時業與被害人達成和解並賠償
    完畢，原審未及審酌上情，致其量刑稍重，而有不當，被告
    上訴意旨指摘原判決量刑過重，為有理由，自應由本院第二
    審將原判決予以撤銷改判。
五、量刑之依據
　　爰以行為人之責任為基礎，審酌被告前已有相類竊盜犯行，
    有卷附臺灣高等法院被告前案紀錄表可查，其正值青壯並有
    正當職業收入，竟又再次竊取便利商店內商品，缺乏尊重他
    人財產法益之法治觀念，自應予以責難；惟念被告犯後坦承
    全部犯行，且業與被害人達成和解並賠償所竊取物品售價二
    倍金額完畢，進而取得被害人諒解，有雙方和解書、本院辦
    理刑事案件電話紀錄查詢表在卷可參；另被告自述學歷為專
    科、在電子零件店工作、與母親及妹妹同住、健康狀況尚可
    等語，暨其生活狀況、智識程度等一切情狀，量處拘役25日
    ，並諭知以新臺幣1,000元折算1日之易科罰金折算標準。
六、不予緩刑之說明
　　被告上訴意旨雖另稱其前因故意犯罪受有期徒刑以上刑之宣
    告，執行完畢後，5年以內未曾因故意犯罪受有期徒刑以上
    刑之宣告，故請求宣告緩刑等語。惟受2年以下有期徒刑、
    拘役或罰金之宣告，認以暫不執行為適當者，始得宣告緩刑
    ，刑法第74條第1項規定甚明。本件被告前已有多次相類竊
    盜犯行，業如前述，復無其他特殊情事，尚難認前開宣告之
    刑有何以暫不執行為適當之情事，自無由宣告緩刑，併此指
    明。
七、不予沒收之說明
　　按刑法第38條之1第5項規定犯罪所得已實際合法發還被害人
    者，不予宣告沒收或追徵，解釋上除犯罪所得業以原物之狀
    態實際發還被害人外，當然包括被害人之損害已依原有財產
    秩序獲得填補之情形。查未扣案如附表所示之物品，係屬被
    告因本案犯罪所取得之物，雖經被告使用完畢未能原物發還
    被害人，然被告業與被害人達成和解並實際賠償完畢，已如
    上述，是被害人所受損害既已獲得填補，此部分犯罪破毀之
    原有財產秩序業經回復，自無再次沒收或追徵此部分犯罪所
    得之必要，爰不宣告沒收，附此敘明。
據上論斷，應依刑事訴訟法第455條之1第1項、第3項、第364 條
、第369條第1項前段、第299條第1前段規定，判決如主文。
本案經檢察官張志杰提起公訴，檢察官陳俊宏到庭執行職務。
中　　華　　民　　國　　111 　年　　6 　　月　　21　　日
                  刑事第十一庭  審判長法  官  莊珮吟
                                      法  官  洪碩垣
                                      法  官  黃鳳岐
以上正本證明與原本無異。
本件不得上訴。
中　　華　　民　　國　　111 　年　　6 　　月　　21　　日
                                      書記官  林依潔
【附表】
編號 商品名稱 數量 價值 （新臺幣） 1 麻油薑紅藜炒飯 1份 89元 2 鼎泰豐XO醬黃金蛋炒飯 1份 89元 3 翔緯雙鋼印醫用口罩 1個 39元 4 FMC楊枝甘露飲料 2罐 90元 共計307元